【裁判字號】    88,重附民上,65
【裁判日期】    900629
【裁判案由】    侵占
【裁判全文】
台灣高等法院刑事附帶民事訴訟判決              八十八年度重附民上字第六五號
    上  訴  人  丙○○○輪船有限公司（COMPAGNIE  MARITIME  D'AFFRETEMENT）
    即  原  告      設 4,Q.
    法定代理人  FARID  T.
    訴訟代理人  庚○○
    複 代 理人  乙○○
    訴訟代理人  甲○○
                丁○○
    被 上 訴人  己○○
    即  被  告
    訴訟代理人  戊○○
右當事人間因侵占附帶民事訴訟案件，不服臺灣台北地方法院八十八年度重附民字第
一一三號，中華民國八十八年七月二十九日第一審附帶民事訴訟判決，提起上訴，本
院判決如左：
    主  文
上訴駁回。
    事  實
一、上訴人方面
（一）聲明：原判決廢棄；被上訴人應給付上訴人美金三百十九萬九千三百十九元四
      角六分及自民國八十四年七月十七日起至清償日止按月利率百分之零點七五計
      算之利息，暨被上訴人應給付上訴人美金一萬元及自民國八十四年七月十七日
      起至清償日止按法國法定利率計算之利息及法國法郎八萬元；及願供擔保請准
      予宣告假執行。
（二）陳述：被上訴人涉嫌侵占案件，經臺灣台北地方法院八十八年度易字第八三四
      號諭知不受理判決，惟因是項判決於法諸多違誤，上訴人業已於法定期間內依
      法聲請上訴表示不服，上訴人自得依法提起本件附帶民事訴訟之上訴，請廢棄
      原判決，改判如上訴之聲明。
（三）證據：提出聲請檢察官上訴狀影本一份為證。
二、被上訴人方面
（一）聲明：駁回上訴；如受不利判決，願供擔保請准免為假執行。
（二）陳述：上訴人主張被上訴之侵權行為係發生於民國八十四年四月至七月間，而
      上訴人係於民國八十八年四月一日始提起本件附帶民事訴訟請求被上訴人賠償
      損害，上訴人之侵權行為請求權業已罹消滅時效，被上訴人為安利船務有限公
      司之負責人，安利船務有限公司與上訴人間因終止代理契約而引發爭議，根本
      與被上訴人無關，被上訴人執行安利船務有限公司之業務，亦無任何違背法令
      之處，上訴人主張被上訴人個人涉嫌侵權行為，請求損害賠償，至屬不當，又
      被上訴人係因為安利船務有限公司之負責人而遭起訴，並非被上訴人為行為人
      而遭起訴，故上訴人依法仍須舉證證明被上訴人有侵權行為。
    理  由
一、按刑事訴訟諭知無罪、免訴或不受理之判決者，應以判決駁回原告之訴，刑事訴
    訟法第五百零三條第一項前段定有明文，本件被上訴人己○○被訴侵占案件，經
    台灣台北地方法院諭知公訴不受理，原審依照首開規定駁回上訴人所提起之附帶
    民事訴訟及其假執行之聲請，經核於法並無違誤；且檢察官不服原刑事判決提起
    上訴後，亦經本院駁回上訴在案；本件上訴意旨指摘原判決不當，聲明求為廢棄
    改判，自無理由，應予駁回。
二、據上論結，應依刑事訴訟法第四百九十條、第三百六十八條判決如主文。
中      華      民      國      九十    年      六      月    二十九    日
                                  臺灣高等法院刑事第十七庭
                                      審判長法  官  陳  正  雄
                                            法  官  許  錦  印
                                            法  官  許  宗  和
右正本證明與原本無異。
不得上訴。
                     書記官  廖  艷  莉
中      華      民      國     九十     年     七     月       三       日


司法院資訊處製作；財團法人民間司法改革基金會備份。
